---
title: "Merge files into phyloseq"
author: "Alba Troci"
date: "`r Sys.Date()`"
output:
   #BiocStyle::html_document:
   html_document:
     
     code_folding: hide
editor_options:
  chunk_output_type: console
params:
  FIGPATH: "figures/"
  d.out: "./"
---

# Preparations
## Set global options

```{r style, results="asis", cache=FALSE, message = F}
# Set knit global options
library("knitr")
options(digits = 2, width = 80)
golden_ratio <- (1 + sqrt(5)) / 2
opts_chunk$set(echo = TRUE,
               tidy = FALSE,
               include = TRUE,
               fig.path = params$FIGPATH,
               dev=c("png",'pdf'),
               fig.height = 5,
               fig.width = 4 * golden_ratio,
               comment = '  ',
               dpi = 300,
               cache = FALSE)


# Pretty outputs
library("rmarkdown")
#library("BiocStyle")
library("ggthemes") # add ggplot2 themes
library("ggplot2")
library("ggpubr")

# Set seed for reproducibility
set.seed(100)

# Set plotting theme
theme_set(theme_few(base_size = 14))

# Set output directory
d.out <- params$d.out
rm(params)
```


## Load libraries for the session
```{r libraries, message=FALSE}
library("magrittr")
library("ggplot2")
library("tidyverse")
library("readxl")
#library("dada2")
library("phyloseq")
library("gridExtra")
library("vegan")
library("plyr")
library("scales")
library("reshape2")
#library("DESeq2")
library("dplyr") #for data manipulation
#library("msa") #multiple sequence alignment
library("ape") #to create phylogenetic tree
library("randomForest") 
library("caret") 
library("broom")
library("mlbench")
library("plotROC")

```


# Import data

#Tabelle mit Umrechnungsfaktor

```{r}
datensatz <- read_excel("~/Documents/Daten /Datensatz.xlsx")
umrechnung <- read_excel("~/Documents/diversity_test /Microbiom/umrechnungsfaktor.xlsx")
```

```{r}
mapping <- setNames(umrechnung$Umrechnungsfaktor, umrechnung$code)
```

```{r}
lebensmittel <- datensatz[, c(1, 9:ncol(datensatz))] # Ab der 9. Spalte (Lebensmittel beginnen hier)

# Neue Spaltennamen manuell festlegen
colnames(lebensmittel) <- c("ID", "Fleisch", "Fleischaufschnitt", "Bohnen", "Gemüse", "Nudeln", "Getreideprodukte", "Brotart", "Milchprodukte", "Käse", "Kaffee", "Bier", "Alkohol", "Süßigkeiten")
```


```{r}
# Kopiere die Tabelle, um die Originaldaten zu behalten
lebensmittel_faktoren <- lebensmittel

# Identifiziere die Spalten, die NICHT umgerechnet werden sollen (ID und Brotart)
nicht_umrechnen <- c("ID", "Brotart")

# Wende Umrechnungen nur auf die Spalten an, die nicht in `nicht_umrechnen` sind
lebensmittel_faktoren[, !(colnames(lebensmittel_faktoren) %in% nicht_umrechnen)] <- 
  lapply(lebensmittel_faktoren[, !(colnames(lebensmittel_faktoren) %in% nicht_umrechnen)], function(col) mapping[col])
```

```{r}
# Fleisch und Fleischaufschnitt addieren und zu einer neuen Spalte 'Fleisch' machen
lebensmittel_faktoren$Fleisch <- lebensmittel_faktoren$Fleisch + lebensmittel_faktoren$Fleischaufschnitt

# Milchprodukte und Käse addieren und zu einer neuen Spalte 'Milchprodukte' machen
lebensmittel_faktoren$Milchprodukte <- lebensmittel_faktoren$Milchprodukte + lebensmittel_faktoren$Käse

# Getreideprodukte und Nudeln addieren und zu einer neuen Spalte 'Getreideprodukte' machen
lebensmittel_faktoren$Getreideprodukte <- lebensmittel_faktoren$Getreideprodukte + lebensmittel_faktoren$Nudeln

# Die ursprünglichen Spalten entfernen, da sie nun in den neuen enthalten sind
lebensmittel_faktoren <- lebensmittel_faktoren[, !colnames(lebensmittel_faktoren) %in% c("Fleischaufschnitt", "Käse", "Nudeln")]
```


# ```{r}
# # Lade das Paket
# library(writexl)
# # Speichern der Tabelle
# write_xlsx(lebensmittel_faktoren, "lebensmittel_faktoren.kompremiert.xlsx")
# 
# ```



Data from DADA2 algorithm (tax table and otu table)

```{r import data}
#ASV table
library(magrittr) 
library(dplyr)
d.micro.new <- "~/Documents/Daten /Dada2/Seq_data"
micro.new <- "/seqtab_nochim.Rds" %>% 
  paste0(d.micro.new,"/", .) %>% 
  readRDS() %>%
  data.frame()

```

```{r}

#Tax table

tax <- read.table(file = '~/Documents/Daten /Dada2/Seq_data/tables/taxa_Bayesian_RDP16_SV.tsv', sep = '\t', header = TRUE)


```


```{r}
#import MS table
library(readxl)
Datensatz <- read_excel("~/Documents/diversity_test /Microbiom/metadata.edit.xlsx")

pd1 <- as.data.frame(Datensatz)

```

edit metatable

```{r}
library(readxl)
edit_seq_table <- read_excel("~/Documents/diversity_test /Microbiom/edit.seq.table.xlsx")

```


```{r}
edit_seq_table$...2 <- NULL
edit_seq_table$`NGS-run` <- NULL
```

```{r}
df <- merge(edit_seq_table, pd1, by="ID") 

```

```{r}
df1 <- na.omit(df)
```


##add dietary data into the metadata table

```{r}
library(readxl)
diet <- read_excel("~/Documents/diversity_test /Microbiom/lebensmittel_faktoren.kompremiert.xlsx")

```


####merge df1 and diet table

```{r}

df2 <- merge(df1, diet, by = "ID")

```




###edit otu table

```{r}
micro.new2 <- micro.new[(rownames(micro.new) %in% df2$NGS_ID), ]
```

```{r}
df3 <- df2[(df2$NGS_ID %in% rownames(micro.new2)), ]
```


sort sample names in metadata table in the same order as in otu table

```{r}
bb <- data.frame(NGS_ID=rownames(micro.new2))
bb$nr <- rownames(bb)
bb$nr <- as.numeric(as.character(bb$nr))

```

```{r}
df4 <- merge(df3, bb, by="NGS_ID")
```

```{r}
df5 <- df4[!(df4$NGS_ID %in% "23Jul1363-DL060"), ]
```

```{r}
micro.new3 <- micro.new2[!(rownames(micro.new2) %in% c("23Jul1363-DL060", "23Jul94-DL185")), ]
```

##make the otu table in the same ID order as metadata table

```{r}
df6 <- df5[order(df5$nr),] 
rownames(df6) <- df6$NGS_ID
df6 <- df6[!rownames(df6) %in% "23Jul94-DL185", ]
```

```{r}

# Spalten auswählen, in denen NA ersetzt werden soll
columns_to_replace <- c("Fleisch", "Bohnen", "Gemüse", "Getreideprodukte", "Brotart", "Milchprodukte", "Kaffee", "Bier", "Alkohol", "Süßigkeiten")

# NA-Werte in diesen Spalten durch 0 ersetzen
df6[columns_to_replace] <- lapply(df6[columns_to_replace], function(x) ifelse(is.na(x), 0, x))
```


```{r}
head(rownames(df6))
head(rownames(micro.new3))

identical(rownames(df6), rownames(micro.new3))
```

```{r}
library("tidyft")
tax1 <- data.table(tax)

tax2 <- separate(tax1, Kingdom.Phylum.Class.Order.Family.Genus.Species, 
                 into=c("ASV", "Kingdom", "Phylum", "Class", "Order","Family","Genus","Species"), sep = " ", remove = TRUE)

```

##edit tax table

```{r}
library("tidyverse")
tax2$ASV2 <- tax2$ASV
tax3 <- tax2 %>% remove_rownames %>% column_to_rownames(var="ASV")
```

```{r}
tax4 <- as.matrix(tax3)
```



# Phyloseq: Combine Data

Build separate components for phyloseq

```{r}
library("phyloseq")
tax.new <- tax_table(tax4)
micro.new3 <- otu_table(micro.new3, taxa_are_rows = FALSE)
df6 <- sample_data(df6)


head(taxa_names(tax.new))
head(taxa_names(micro.new3))
head(sample_names(df6))

```

Combine all data tables into a single object

```{r}
ps <- phyloseq(tax_table(tax.new), 
               sample_data(df6), 
               otu_table(micro.new3, taxa_are_rows = FALSE))
ps

```





# Save output
```{r}
"ps.diversity.kompremiert.rds" %>%
  saveRDS(ps, .)

```

