---
title: "Merge files into phyloseq"
author: "Mona Hildebrandt"
date: "`r Sys.Date()`"
output:
   #BiocStyle::html_document:
   html_document:
     
     code_folding: hide
editor_options: 
  chunk_output_type: console
params:
  FIGPATH: "figures/"
  d.out: "./"
---

# Preparations
## Set global options

```{r style, results="asis", cache=FALSE, message = F}
# Set knit global options
library("knitr")
options(digits = 2, width = 80)
golden_ratio <- (1 + sqrt(5)) / 2
opts_chunk$set(echo = TRUE,
               tidy = FALSE,
               include = TRUE,
               fig.path = params$FIGPATH,
               dev=c("png",'pdf'),
               fig.height = 5,
               fig.width = 4 * golden_ratio,
               comment = '  ',
               dpi = 300,
               cache = FALSE)


# Pretty outputs
library("rmarkdown")
#library("BiocStyle")
library("ggthemes") # add ggplot2 themes
library("ggplot2")
library("ggpubr")

# Set seed for reproducibility
set.seed(100)

# Set plotting theme
theme_set(theme_few(base_size = 14))

# Set output directory
d.out <- params$d.out
rm(params)
```


## Load libraries for the session
```{r libraries, message=FALSE}
library("magrittr")
library("ggplot2")
library("tidyverse")
library("readxl")
#library("dada2")
library("phyloseq")
library("gridExtra")
library("vegan")
library("plyr")
library("scales")
library("reshape2")
#library("DESeq2")
library("dplyr") #for data manipulation
#library("msa") #multiple sequence alignment
library("ape") #to create phylogenetic tree
library("randomForest") 
library("caret") 
library("broom")
library("mlbench")
library("plotROC")

```


# Alpha diversity {.tabset}

## No Filter taxa

### Import data


Filtered phyloseq, stool samples
I have filtered here only ASV with prevalence > 5% of all samples
```{r}
# Phyloseq object AD filtered samples
d.ps.filter.ad.st <- "~/Documents/diversity_test "
ps.filter.ad.st <- "/1.ps.filter.pd.abundance.kompremiert.rds" %>%
  paste0(d.ps.filter.ad.st,"/", .) %>% 
  readRDS() 
ps.filter.ad.st


```

subset only stool samples:


```{r}
ps.st <- ps.filter.ad.st
ps.st
```

```{r}
ps.st <- subset_samples(ps.filter.ad.st, !(sample_names(ps.filter.ad.st) %in% "23Jul94-DL185"))
ps.st
```



### Rarefaction

I rarefy samples before alpha diversity
I will subsample to the min number of reads

```{r}
ps.rar <- rarefy_even_depth(ps.st, sample.size = min(sample_sums(ps.st)))
ps.rar

```


### Calculate alpha diversity and plot 


Calculate alpha diversity measures
```{r}
#Diversity values in one table only
rich <- estimate_richness(ps.rar, measures = c("Shannon", "Chao1"))
head(rich)

```

Prepare table: merge diversity measure results with metadata
```{r}
df <- cbind(sample_data(ps.rar), rich)
```

Lets have a look on the metadata table

```{r}
meta <- sample_data(ps.rar)
```


### Plot

Edit: transform  tables to fit ggplot

```{r}
df55 <- df[c("Chao1", "Fleisch", "BMI", "Geschlecht", "Alter", "Rauchen.")]
df55$Value <- df55$Chao1
df55$Measure <- "Chao1"
df55$Chao1 <- NULL


df66 <- df[c("Shannon", "Fleisch", "BMI", "Geschlecht", "Alter", "Rauchen.")]
df66$Value <- df66$Shannon
df66$Measure <- "Shannon"
df66$Shannon <- NULL
```

```{r}
colnames(df55) <- c("Fleisch", "BMI", "Geschlecht", "Alter", "Rauchen.", "Value" ,"Measure")
```

```{r}
colnames(df66) <- c("Fleisch", "BMI", "Geschlecht", "Alter", "Rauchen.", "Value" ,"Measure")
```


```{r, out.width="60%"}
par(mfrow=c(1,1))
theme_set(theme_bw())
p <- ggplot(df55, aes(x=Fleisch, y=Value, color=Fleisch)) + 
     geom_point(na.rm = TRUE, color="darkblue", size=4, pch=18)+
     geom_smooth(method=lm, se=FALSE, fullrange=TRUE, color = "red3")+
                        theme(text = element_text(size = 40)) +
                        #scale_colour_brewer(palette = "red") +
                        labs(y="Diversity richness (Chao1)", x = "Meat")+
  scale_y_continuous(expand = expansion(mult = c(0, 0.3)))
 
p
  
  
#ggsave("alpha.caho1.Fleisch.png")
```

```{r, out.width="60%"}
par(mfrow=c(1,1))
theme_set(theme_bw())
p <- ggplot(df66, aes(x=Fleisch, y=Value, color=Fleisch)) + 
     geom_point(na.rm = TRUE, color="darkblue", size=2, pch=18)+
     geom_smooth(method=lm, se=FALSE, fullrange=TRUE, color = "red3")+
                        theme(text = element_text(size = 40)) +
                        #scale_colour_brewer(palette = "red") +
                        labs(y="Diversity richness 
  (Shannon)", x = "Meat")+
  scale_y_continuous(expand = expansion(mult = c(0, 0.3)))
 
p
  
ggsave("alpha.shannon.Fleisch.png")
```



##Hülsenfrüchte
```{r}
df99 <- df[c("Chao1", "Bohnen", "BMI", "Geschlecht", "Alter", "Rauchen.")]
df99$Value <- df99$Chao1
df99$Measure <- "Chao1"
df99$Chao1 <- NULL


df100<- df[c("Shannon", "Bohnen", "BMI", "Geschlecht", "Alter", "Rauchen.")]
df100$Value <- df100$Shannon
df100$Measure <- "Shannon"
df100$Shannon <- NULL
```

```{r}
colnames(df99) <- c("Bohnen", "BMI", "Geschlecht", "Alter", "Rauchen.", "Value" ,"Measure")
```

```{r}
colnames(df100) <- c("Bohnen", "BMI", "Geschlecht", "Alter", "Rauchen.", "Value" ,"Measure")
```


```{r, out.width="60%"}
par(mfrow=c(1,1))
theme_set(theme_bw())
p <- ggplot(df99, aes(x=Bohnen, y=Value, color=Bohnen)) + 
     geom_point(na.rm = TRUE, color="darkblue", size=2, pch=18)+
     geom_smooth(method=lm, se=FALSE, fullrange=TRUE, color = "green4")+
                        theme(text = element_text(size = 40)) +
                        #scale_colour_brewer(palette = "red") +
                        labs(y="Diversity richness 
  (Chao1)", x = "Legumes")+
  scale_y_continuous(expand = expansion(mult = c(0, 0.3)))
 
p
  
  
ggsave("alpha.chao1.Bohnen.png")
```

```{r, out.width="60%"}
par(mfrow=c(1,1))
theme_set(theme_bw())
p <- ggplot(df100, aes(x=Bohnen, y=Value, color=Bohnen)) + 
     geom_point(na.rm = TRUE, color="darkblue", size=2, pch=18)+
     geom_smooth(method=lm, se=FALSE, fullrange=TRUE, color = "red3", linewidth = 2)+
                        theme(text = element_text(size = 40)) +
                        #scale_colour_brewer(palette = "red") +
                        labs(y="Diversity richness 
  (Shannon)", x = "Legumes")+
  scale_y_continuous(expand = expansion(mult = c(0, 0.3)))
 
p
  
  
ggsave("alpha.shannon.Bohnen.png")
```


##Gemüse
```{r}
df101 <- df[c("Chao1", "Gemüse", "BMI", "Geschlecht", "Alter", "Rauchen.")]
df101$Value <- df101$Chao1
df101$Measure <- "Chao1"
df101$Chao1 <- NULL


df102<- df[c("Shannon", "Gemüse", "BMI", "Geschlecht", "Alter", "Rauchen.")]
df102$Value <- df102$Shannon
df102$Measure <- "Shannon"
df102$Shannon <- NULL
```

```{r}
colnames(df101) <- c("Gemüse", "BMI", "Geschlecht", "Alter", "Rauchen.", "Value" ,"Measure")
```

```{r}
colnames(df102) <- c("Gemüse", "BMI", "Geschlecht", "Alter", "Rauchen.", "Value" ,"Measure")
```


```{r, out.width="60%"}
par(mfrow=c(1,1))
theme_set(theme_bw())
p <- ggplot(df101, aes(x=Gemüse, y=Value, color=Gemüse)) + 
     geom_point(na.rm = TRUE, color="darkblue", size=4, pch=18)+
     geom_smooth(method=lm, se=FALSE, fullrange=TRUE, color = "red3")+
                        theme(text = element_text(size = 40)) +
                        #scale_colour_brewer(palette = "red") +
                        labs(y="Diversity richness (Chao1)", x = "Vegetables")+
  scale_y_continuous(expand = expansion(mult = c(0, 0.3)))
 
p
  
  
#ggsave("alpha.chao1.Gemüse.png")
```

```{r, out.width="60%"}
par(mfrow=c(1,1))
theme_set(theme_bw())
p <- ggplot(df102, aes(x=Gemüse, y=Value, color=Gemüse)) + 
     geom_point(na.rm = TRUE, color="darkblue", size=2, pch=18)+
     geom_smooth(method=lm, se=FALSE, fullrange=TRUE, color = "red3", linewidth = 2)+
                        theme(text = element_text(size = 40)) +
                        #scale_colour_brewer(palette = "red") +
                        labs(y="Diversity richness 
  (Shannon)", x = "Vegetables")+
  scale_y_continuous(expand = expansion(mult = c(0, 0.3)))
 
p
  
  
ggsave("alpha.shannon.Gemüse.png")
```



##Getreideprodukte
```{r}
df105 <- df[c("Chao1", "Getreideprodukte", "BMI", "Geschlecht", "Alter", "Rauchen.")]
df105$Value <- df105$Chao1
df105$Measure <- "Chao1"
df105$Chao1 <- NULL


df106<- df[c("Shannon", "Getreideprodukte", "BMI", "Geschlecht", "Alter", "Rauchen.")]
df106$Value <- df106$Shannon
df106$Measure <- "Shannon"
df106$Shannon <- NULL
```

```{r}
colnames(df105) <- c("Getreideprodukte", "BMI", "Geschlecht", "Alter", "Rauchen.", "Value" ,"Measure")
```

```{r}
colnames(df106) <- c("Getreideprodukte", "BMI", "Geschlecht", "Alter", "Rauchen.", "Value" ,"Measure")
```


```{r, out.width="60%"}
par(mfrow=c(1,1))
theme_set(theme_bw())
p <- ggplot(df105, aes(x=Getreideprodukte, y=Value, color=Getreideprodukte)) + 
     geom_point(na.rm = TRUE, color="darkblue", size=1.5, pch=18)+
     geom_smooth(method=lm, se=FALSE, fullrange=TRUE, color = "red3")+
                        theme(text = element_text(size = 13)) +
                        #scale_colour_brewer(palette = "red") +
                        labs(y="Diversity richness (Chao1)", x = "Grain Products")+
  scale_y_continuous(expand = expansion(mult = c(0, 0.3)))
 
p
  
  
#ggsave("alpha.chao1.Getreideprodukte.png")
```

```{r, out.width="60%"}
par(mfrow=c(1,1))
theme_set(theme_bw())
p <- ggplot(df106, aes(x=Getreideprodukte, y=Value, color=Getreideprodukte)) + 
     geom_point(na.rm = TRUE, color="darkblue", size=2, pch=18)+
     geom_smooth(method=lm, se=FALSE, fullrange=TRUE, color = "red3", linewidth = 2)+
                        theme(text = element_text(size = 40)) +
                        #scale_colour_brewer(palette = "red") +
                        labs(y="Diversity richness 
  (Shannon)", x = "Grain Products")+
  scale_y_continuous(expand = expansion(mult = c(0, 0.3)))
 
p
  
  
ggsave("alpha.shannon.Getreideprodukte.png")
```



#Milchprodukte
```{r}
df107 <- df[c("Chao1", "Milchprodukte", "BMI", "Geschlecht", "Alter", "Rauchen.")]
df107$Value <- df107$Chao1
df107$Measure <- "Chao1"
df107$Chao1 <- NULL


df108<- df[c("Shannon", "Milchprodukte", "BMI", "Geschlecht", "Alter", "Rauchen.")]
df108$Value <- df108$Shannon
df108$Measure <- "Shannon"
df108$Shannon <- NULL
```

```{r}
colnames(df107) <- c("Milchprodukte", "BMI", "Geschlecht", "Alter", "Rauchen.", "Value" ,"Measure")
```

```{r}
colnames(df108) <- c("Milchprodukte", "BMI", "Geschlecht", "Alter", "Rauchen.", "Value" ,"Measure")
```


```{r, out.width="60%"}
par(mfrow=c(1,1))
theme_set(theme_bw())
p <- ggplot(df107, aes(x=Milchprodukte, y=Value, color=Milchprodukte)) + 
     geom_point(na.rm = TRUE, color="darkblue", size=2, pch=18)+
     geom_smooth(method=lm, se=FALSE, fullrange=TRUE, color = "green4")+
                        theme(text = element_text(size = 40)) +
                        #scale_colour_brewer(palette = "red") +
                        labs(y="Diversity richness 
  (Chao1)", x = "Dairy Products")+
  scale_y_continuous(expand = expansion(mult = c(0, 0.3)))
 
p
  
  
ggsave("alpha.chao1.Milchprodukte.png")
```

```{r, out.width="60%"}
par(mfrow=c(1,1))
theme_set(theme_bw())
p <- ggplot(df108, aes(x=Milchprodukte, y=Value, color=Milchprodukte)) + 
     geom_point(na.rm = TRUE, color="darkblue", size=2, pch=18)+
     geom_smooth(method=lm, se=FALSE, fullrange=TRUE, color = "red3", linewidth = 2)+
                        theme(text = element_text(size = 40)) +
                        #scale_colour_brewer(palette = "red") +
                        labs(y="Diversity richness 
  (Shannon)", x = "Dairy Products")+
  scale_y_continuous(expand = expansion(mult = c(0, 0.3)))
 
p
  
  
ggsave("alpha.shannon.Milchprodukte.png")
```



#Kaffee
```{r}
df111 <- df[c("Chao1", "Kaffee", "BMI", "Geschlecht", "Alter", "Rauchen.")]
df111$Value <- df111$Chao1
df111$Measure <- "Chao1"
df111$Chao1 <- NULL


df112<- df[c("Shannon", "Kaffee", "BMI", "Geschlecht", "Alter", "Rauchen.")]
df112$Value <- df112$Shannon
df112$Measure <- "Shannon"
df112$Shannon <- NULL
```

```{r}
colnames(df111) <- c("Kaffee", "BMI", "Geschlecht", "Alter", "Rauchen.", "Value" ,"Measure")
```

```{r}
colnames(df112) <- c("Kaffee", "BMI", "Geschlecht", "Alter", "Rauchen.", "Value" ,"Measure")
```


```{r, out.width="60%"}
par(mfrow=c(1,1))
theme_set(theme_bw())
p <- ggplot(df111, aes(x=Kaffee, y=Value, color=Kaffee)) + 
     geom_point(na.rm = TRUE, color="darkblue", size=4, pch=18)+
     geom_smooth(method=lm, se=FALSE, fullrange=TRUE, color = "red3", linewidth = 2)+
                        theme(text = element_text(size = 40)) +
                        #scale_colour_brewer(palette = "red") +
                        labs(y="Diversity richness (Chao1)", x = "Coffee")+
  scale_y_continuous(expand = expansion(mult = c(0, 0.3)))
 
p
  
  
#ggsave("alpha.chao1.Kaffee.png")
```

```{r, out.width="60%"}
par(mfrow=c(1,1))
theme_set(theme_bw())
p <- ggplot(df112, aes(x=Kaffee, y=Value, color=Kaffee)) + 
     geom_point(na.rm = TRUE, color="darkblue", size=2, pch=18)+
     geom_smooth(method=lm, se=FALSE, fullrange=TRUE, color = "red3", linewidth = 2)+
                        theme(text = element_text(size = 40)) +
                        #scale_colour_brewer(palette = "red") +
                        labs(y="Diversity richness 
  (Shannon)", x = "Coffee")+
  scale_y_continuous(expand = expansion(mult = c(0, 0.3)))
 
p
  
  
ggsave("alpha.shannon.Kaffee.png")
```


#Calcium
```{r}
df113 <- df[c("Chao1", "Bier", "BMI", "Geschlecht", "Alter", "Rauchen.")]
df113$Value <- df113$Chao1
df113$Measure <- "Chao1"
df113$Chao1 <- NULL


df114<- df[c("Shannon", "Bier", "BMI", "Geschlecht", "Alter", "Rauchen.")]
df114$Value <- df114$Shannon
df114$Measure <- "Shannon"
df114$Shannon <- NULL
```

```{r}
colnames(df113) <- c("Bier", "BMI", "Geschlecht", "Alter", "Rauchen.", "Value" ,"Measure")
```

```{r}
colnames(df114) <- c("Bier", "BMI", "Geschlecht", "Alter", "Rauchen.", "Value" ,"Measure")
```


```{r, out.width="60%"}
par(mfrow=c(1,1))
theme_set(theme_bw())
p <- ggplot(df113, aes(x=Bier, y=Value, color=Bier)) + 
     geom_point(na.rm = TRUE, color="darkblue", size=4, pch=18)+
     geom_smooth(method=lm, se=FALSE, fullrange=TRUE, color = "red3", linewidth = 2)+
                        theme(text = element_text(size = 40)) +
                        #scale_colour_brewer(palette = "red") +
                        labs(y="Diversity richness (Chao1)", x = "Beer")+
  scale_y_continuous(expand = expansion(mult = c(0, 0.3)))
 
p
  
  
#ggsave("alpha.chao1.Bier.png")
```

```{r, out.width="60%"}
par(mfrow=c(1,1))
theme_set(theme_bw())
p <- ggplot(df114, aes(x=Bier, y=Value, color=Bier)) + 
     geom_point(na.rm = TRUE, color="darkblue", size=2, pch=18)+
     geom_smooth(method=lm, se=FALSE, fullrange=TRUE, color = "red3", linewidth = 2)+
                        theme(text = element_text(size = 40)) +
                        #scale_colour_brewer(palette = "red") +
                        labs(y="Diversity richness 
  (Shannon)", x = "Beer")+
  scale_y_continuous(expand = expansion(mult = c(0, 0.3)))
 
p
  
  
ggsave("alpha.shannon.Bier.png")
```


#Phosphorus
```{r}
df115 <- df[c("Chao1", "Alkohol", "BMI", "Geschlecht", "Alter", "Rauchen.")]
df115$Value <- df115$Chao1
df115$Measure <- "Chao1"
df115$Chao1 <- NULL


df116<- df[c("Shannon", "Alkohol", "BMI", "Geschlecht", "Alter", "Rauchen.")]
df116$Value <- df116$Shannon
df116$Measure <- "Shannon"
df116$Shannon <- NULL
```

```{r}
colnames(df115) <- c("Alkohol", "BMI", "Geschlecht", "Alter", "Rauchen.", "Value" ,"Measure")
```

```{r}
colnames(df116) <- c("Alkohol", "BMI", "Geschlecht", "Alter", "Rauchen.", "Value" ,"Measure")
```


```{r, out.width="60%"}
par(mfrow=c(1,1))
theme_set(theme_bw())
p <- ggplot(df115, aes(x=Alkohol, y=Value, color=Alkohol)) + 
     geom_point(na.rm = TRUE, color="darkblue", size=1.3, pch=18)+
     geom_smooth(method=lm, se=FALSE, fullrange=TRUE, color = "red3")+
                        theme(text = element_text(size = 13)) +
                        #scale_colour_brewer(palette = "red") +
                        labs(y="Diversity richness (Chao1)", x = "Alcohol")+
  scale_y_continuous(expand = expansion(mult = c(0, 0.3)))
 
p
  
  
#ggsave("alpha.chao1.Alkohol.png")
```

```{r, out.width="60%"}
par(mfrow=c(1,1))
theme_set(theme_bw())
p <- ggplot(df116, aes(x=Alkohol, y=Value, color=Alkohol)) + 
     geom_point(na.rm = TRUE, color="darkblue", size=2, pch=18)+
     geom_smooth(method=lm, se=FALSE, fullrange=TRUE, color = "red3", linewidth = 2)+
                        theme(text = element_text(size = 40)) +
                        #scale_colour_brewer(palette = "red") +
                        labs(y="Diversity richness 
  (Shannon)", x = "Alcohol")+
  scale_y_continuous(expand = expansion(mult = c(0, 0.3)))
 
p
  
  
ggsave("alpha.shannon.Alkohol.png")
```


#Magnesium
```{r}
df117 <- df[c("Chao1", "Süßigkeiten", "BMI", "Geschlecht", "Alter", "Rauchen.")]
df117$Value <- df117$Chao1
df117$Measure <- "Chao1"
df117$Chao1 <- NULL


df118<- df[c("Shannon", "Süßigkeiten", "BMI", "Geschlecht", "Alter", "Rauchen.")]
df118$Value <- df118$Shannon
df118$Measure <- "Shannon"
df118$Shannon <- NULL
```

```{r}
colnames(df117) <- c("Süßigkeiten", "BMI", "Geschlecht", "Alter", "Rauchen.", "Value" ,"Measure")
```

```{r}
colnames(df118) <- c("Süßigkeiten", "BMI", "Geschlecht", "Alter", "Rauchen.", "Value" ,"Measure")
```


```{r, out.width="60%"}
par(mfrow=c(1,1))
theme_set(theme_bw())
p <- ggplot(df117, aes(x=Süßigkeiten, y=Value, color=Süßigkeiten)) + 
     geom_point(na.rm = TRUE, color="darkblue", size=2, pch=18)+
     geom_smooth(method=lm, se=FALSE, fullrange=TRUE, color = "red3", linewidth = 2)+
                        theme(text = element_text(size = 40)) +
                        #scale_colour_brewer(palette = "red") +
                        labs(y="Diversity richness (Chao1)", x = "Sweets")+
  scale_y_continuous(expand = expansion(mult = c(0, 0.3)))
 
p
  
  
#ggsave("alpha.chao1.Süßigkeiten.png")
```

```{r, out.width="60%"}
par(mfrow=c(1,1))
theme_set(theme_bw())
p <- ggplot(df118, aes(x=Süßigkeiten, y=Value, color=Süßigkeiten)) + 
     geom_point(na.rm = TRUE, color="darkblue", size=2, pch=18)+
     geom_smooth(method=lm, se=FALSE, fullrange=TRUE, color = "red3", linewidth = 2)+
                        theme(text = element_text(size = 40)) +
                        #scale_colour_brewer(palette = "red") +
                        labs(y="Diversity richness 
  (Shannon)", x = "Sweets")+
  scale_y_continuous(expand = expansion(mult = c(0, 0.3)))
 
p
  
  
ggsave("alpha.shannon.Süßigkeiten.png")
```





### test regression
# Lineares Modell für Chao1 und Protein

#Fleisch
```{r}
lm_chao1_fleisch <- lm(Value ~ Fleisch + BMI + Geschlecht + Alter + Rauchen., data = df55)
summary(lm_chao1_fleisch)
```

```{r}
lm_shannon_fleisch <- lm(Value ~ Fleisch + BMI + Geschlecht + Alter + Rauchen., data = df66)
summary(lm_shannon_fleisch)
```


#Bohnen
```{r}
lm_chao1_Bohnen <- lm(Value ~ Bohnen + BMI + Geschlecht + Alter + Rauchen., data = df99)
summary(lm_chao1_Bohnen)
```

```{r}
lm_shannon_Bohnen <- lm(Value ~ Bohnen + BMI + Geschlecht + Alter + Rauchen., data = df100)
summary(lm_shannon_Bohnen)
```

#Gemüse
```{r}
lm_chao1_Gemüse <- lm(Value ~ Gemüse + BMI + Geschlecht + Alter + Rauchen., data = df101)
summary(lm_chao1_Gemüse)
```

```{r}
lm_shannon_Gemüse <- lm(Value ~ Gemüse + BMI + Geschlecht + Alter + Rauchen., data = df102)
summary(lm_shannon_Gemüse)
```


#Getreideprodukte
```{r}
lm_chao1_Getreideprodukte <- lm(Value ~ Getreideprodukte + BMI + Geschlecht + Alter + Rauchen., data = df105)
summary(lm_chao1_Getreideprodukte)
```

```{r}
lm_shannon_Getreideprodukte <- lm(Value ~ Getreideprodukte + BMI + Geschlecht + Alter + Rauchen., data = df106)
summary(lm_shannon_Getreideprodukte)
```

#Milchprodukte
```{r}
lm_chao1_Milchprodukte <- lm(Value ~ Milchprodukte + BMI + Geschlecht + Alter + Rauchen., data = df107)
summary(lm_chao1_Milchprodukte)
```

```{r}
lm_shannon_Milchprodukte <- lm(Value ~ Milchprodukte + BMI + Geschlecht + Alter + Rauchen., data = df108)
summary(lm_shannon_Milchprodukte)
```

#Kaffee
```{r}
lm_chao1_Kaffee <- lm(Value ~ Kaffee + BMI + Geschlecht + Alter + Rauchen., data = df111)
summary(lm_chao1_Kaffee)
```

```{r}
lm_shannon_Kaffee <- lm(Value ~ Kaffee + BMI + Geschlecht + Alter + Rauchen., data = df112)
summary(lm_shannon_Kaffee)
```

#Bier
```{r}
lm_chao1_Bier <- lm(Value ~ Bier + BMI + Geschlecht + Alter + Rauchen., data = df113)
summary(lm_chao1_Bier)
```

```{r}
lm_shannon_Bier <- lm(Value ~ Bier + BMI + Geschlecht + Alter + Rauchen., data = df114)
summary(lm_shannon_Bier)
```

#Alkohol
```{r}
lm_chao1_Alkohol <- lm(Value ~ Alkohol + BMI + Geschlecht + Alter + Rauchen., data = df115)
summary(lm_chao1_Alkohol)
```

```{r}
lm_shannon_Alkohol <- lm(Value ~ Alkohol + BMI + Geschlecht + Alter + Rauchen., data = df116)
summary(lm_shannon_Alkohol)
```

#Süßigkeiten
```{r}
lm_chao1_Süßigkeiten <- lm(Value ~ Süßigkeiten  + BMI + Geschlecht + Alter + Rauchen., data = df117)
summary(lm_chao1_Süßigkeiten)
```

```{r}
lm_shannon_Süßigkeiten <- lm(Value ~ Süßigkeiten + BMI + Geschlecht + Alter + Rauchen., data = df118)
summary(lm_shannon_Süßigkeiten)
```


```{r}
# Definition der Modelle mit den neuen Spaltennamen
nutrient_models <- list(
  Fleisch = list(chao1 = summary(lm_chao1_fleisch), shannon = summary(lm_shannon_fleisch)),
  Bohnen = list(chao1 = summary(lm_chao1_Bohnen), shannon = summary(lm_shannon_Bohnen)),
  Gemüse = list(chao1 = summary(lm_chao1_Gemüse), shannon = summary(lm_shannon_Gemüse)),
  Getreideprodukte = list(chao1 = summary(lm_chao1_Getreideprodukte), shannon = summary(lm_shannon_Getreideprodukte)),
  Milchprodukte = list(chao1 = summary(lm_chao1_Milchprodukte), shannon = summary(lm_shannon_Milchprodukte)),
  Kaffee = list(chao1 = summary(lm_chao1_Kaffee), shannon = summary(lm_shannon_Kaffee)),
  Bier = list(chao1 = summary(lm_chao1_Bier), shannon = summary(lm_shannon_Bier)),
  Alkohol = list(chao1 = summary(lm_chao1_Alkohol), shannon = summary(lm_shannon_Alkohol)),
  Süßigkeiten = list(chao1 = summary(lm_chao1_Süßigkeiten), shannon = summary(lm_shannon_Süßigkeiten))
)

# Leere Liste zur Speicherung der Ergebnisse
results_list <- list()

# Schleife zur Verarbeitung der Ergebnisse
for (nutrient in names(nutrient_models)) {
  # Extrahiere die Modelle
  chao1_model <- nutrient_models[[nutrient]]$chao1
  shannon_model <- nutrient_models[[nutrient]]$shannon

  # Extrahiere Ergebnisse für Chao1
  terms_chao1 <- rownames(chao1_model$coefficients)
  t_chao1 <- data.frame(
    Metric = "Chao1",
    Nutrient = nutrient,
    Term = terms_chao1,
    Estimate = chao1_model$coefficients[, "Estimate"],
    StdError = chao1_model$coefficients[, "Std. Error"],
    tValue = chao1_model$coefficients[, "t value"],
    Pvalue = chao1_model$coefficients[, "Pr(>|t|)"]
  )

  # Extrahiere Ergebnisse für Shannon
  terms_shannon <- rownames(shannon_model$coefficients)
  t_shannon <- data.frame(
    Metric = "Shannon",
    Nutrient = nutrient,
    Term = terms_shannon,
    Estimate = shannon_model$coefficients[, "Estimate"],
    StdError = shannon_model$coefficients[, "Std. Error"],
    tValue = shannon_model$coefficients[, "t value"],
    Pvalue = shannon_model$coefficients[, "Pr(>|t|)"]
  )

  # Kombiniere die Ergebnisse
  results_list[[nutrient]] <- rbind(t_chao1, t_shannon)
}

# Ergebnisse in eine Tabelle zusammenführen
final_table <- do.call(rbind, results_list)

# P-Werte anpassen (Benjamini-Hochberg)
final_table$Pvalue_adj <- p.adjust(final_table$Pvalue, method = "BH")

# Sternchen für P-Werte hinzufügen
final_table$Pvalue <- paste0(
  round(final_table$Pvalue, 4),
  ifelse(final_table$Pvalue < 0.001, "***",
         ifelse(final_table$Pvalue < 0.01, "**",
                ifelse(final_table$Pvalue < 0.05, "*", "")))
)

# Sternchen für angepasste P-Werte hinzufügen
final_table$Pvalue_adj <- paste0(
  round(as.numeric(gsub("\\*", "", final_table$Pvalue_adj)), 4),
  ifelse(as.numeric(gsub("\\*", "", final_table$Pvalue_adj)) < 0.001, "***",
         ifelse(as.numeric(gsub("\\*", "", final_table$Pvalue_adj)) < 0.01, "**",
                ifelse(as.numeric(gsub("\\*", "", final_table$Pvalue_adj)) < 0.05, "*", "")))
)

# Ergebnisse anzeigen
final_table

```

```{r}
library(openxlsx)
write.xlsx(final_table, "2.aplpha.results.xlsx")
```



# p-value adjust with BH

#protein
```{r}
# Füge eine Spalte für die angepassten p-Werte hinzu
lm_results_protein <- data.frame(
  Variable = c("Protein", "BMI", "Geschlecht", "Alter", "Rauchen"),
  Estimate = c(0.469, -0.445, 2.525, 0.291, -2.251),
  PValue = c(0.33, 0.48, 0.65, 0.22, 0.81)
)

# Benjamini-Hochberg-Korrektur anwenden
lm_results_protein$AdjustedPValue <- p.adjust(lm_results_protein$PValue, method = "BH")

# Ausgabe der Ergebnisse
print(lm_results_protein)
```


#magnesium
```{r}
# Füge eine Spalte für die angepassten p-Werte hinzu
lm_results <- data.frame(
  Variable = c("Magnesium", "BMI", "Geschlecht", "Alter", "Rauchen"),
  Estimate = c(-0.04128, -0.00520, -0.04774, 0.00347, -0.02944),
  PValue = c(0.041, 0.311, 0.297, 0.080, 0.701)
)

# Benjamini-Hochberg-Korrektur anwenden
lm_results$AdjustedPValue <- p.adjust(lm_results$PValue, method = "BH")

# Ausgabe der Ergebnisse
print(lm_results)
```

# Session info